【裁判字號】    89,交上易,91
【裁判日期】    890530
【裁判案由】    過失傷害
【裁判全文】
臺灣高等法院高雄分院刑事判決                    八十九年度交上易字第九一號
    上  訴  人
    即  被  告  丙○○
右上訴人因過失傷害案件，不服臺灣屏東地方法院八十九年度交易字第十五號中華民
國八十九年一月卅一日第一審判決（起訴案號：臺灣屏東地方法院檢察署八十八年度
偵字第四七八九號），提起上訴，本院判決如左：
      主      文
原判決撤銷。
丙○○從事業務之人，因業務上之過失傷害人，處有期徒刑伍月，如易科罰金以參佰
元折算壹日。緩刑貳年。
      事      實
一、丙○○係小貨車司機，平日以載運貨物四處販賣為業，為從事駕駛業務之人，於
    民國八十八年三月二十七日十七時許駕駛車號ＷＪ－八八八五號自小貨車沿屏東
    縣滿州鄉○○路由佳樂水往永靖方向行駛，行至滿州鄉○○村○○路三之四號住
    處前，本應注意車前狀況，並隨時採取必要之安全措施，及在劃有分向限制線之
    路段，不得駛入來車之車道內，而依當時情況又無不能注意之情形，竟疏未注意
    駛入來車道內並前行，適有幼童乙○○因橫越馬路，亦疏未注意而站立於三之四
    號前車道上，丙○○見狀已煞車不及而撞及乙○○（民國八十三年三月六日生）
    ，使乙○○因而右股骨骨折。
二、案經被害人乙○○之法定代理人甲○○、丁○○訴由屏東縣警察局恆春分局移送
    臺灣屏東地方法院檢察署檢察官偵查聲請簡易判決處刑，原審認不宜，改依通常
    程序審理。
      理      由
一、訊據上訴人丙○○對於前揭時地駕車肇事並撞傷被害人乙○○之事實已坦承不諱
    ，惟辯稱：係被害人乙○○突然自路旁車後跑出，我為閃避而侵入來車道而致撞
    及，我無過失云云。然查：本件上訴人於前揭時地違規駕車肇事，並撞傷被害人
    因而右股骨骨折之事實，業據告訴人於警訊時及偵審中指訴甚詳，復有診斷證明
    書一張在卷可佐，又由卷附之道路交通事故調查報告表所載路面並無認何煞車痕
    跡，又所載撞擊點並非在上訴人丙○○行駛之車道而係靠近對向車道之建物前，
    亦即其時被害人乙○○已橫越車道行近建物之前，且卷附照片所示車輛毀損處係
    在中心處，對照以觀，足認上訴人丙○○所稱被害人乙○○突然自路旁車後跑出
    ，伊為閃避而侵入來車道云云，顯非實在，應係上訴人丙○○見前有車輛停放路
    邊即已超越中心線侵入來車道而前行，適時被害人乙○○已越過中心線而於近建
    物處遭被告車輛撞及甚明，從而係上訴人丙○○侵入來車道在前，非為閃避被害
    人乙○○而侵入來車道，其所辯顯係卸責之詞不足採信。
二、按汽車行駛時，駕駛人應注意車前狀況，並隨時採取必要之安全措施，及在劃有
    分向限制線之路段，不得駛入來車之車道內，道路交通安全規則第九十四條第三
    項及第九十七條第二款定有明文。上訴人丙○○自應遵守上開規定，而參之當時
    之情況，並無不能注意之情事，詎其竟疏於注意，而肇本件事故，被告顯有過失
    ，且經送台灣省高屏澎區車輛行車事故鑑定委員會鑑定亦認丙○○駕駛小貨車閃
    避失控`侵入來車道為肇事原因，有該會高屏澎鑑字第一三一０號鑑定意見書可
    參，被告之過失責任，應堪認定。上訴人丙○○之過失行為與被害人之受傷間，
    既有相當因果關係，其犯行已堪認定。
三、上訴人丙○○係小貨車司機，從事載運貨物為業，此據其供明在卷，為從事駕駛
    為業務之人，於執行業務中開車肇事，致告訴人受傷，核其所為，係犯刑法第二
    百八十四條第二項前段之業務過失傷害罪。公訴人認係犯刑法第二百八十四條第
    一項前段之普通過失傷害罪尚有未合應予變更。
四、原審予以論科，固非無見，惟查上訴人丙○○於本院調查期間已與告訴人和解理
    賠，此有其提出之和解書可稽，原審判決時以未和解理賠審酌，其裁判之基礎條
    件已異（原審於八十九年一月卅一日宣判，雙方於八十九年五月九日和解理賠）
    ，自應予撤銷改判，審酌上訴人丙○○前開過失之程度，嗣後已與告訴人達成和
    解，被害人就本件車禍之發生亦稍有疏失，及被害人受傷情形尚非嚴重等一切情
    狀，爰量處有期徒刑五月，並諭知如易科罰金以參佰元折算壹日。
五、查上訴人丙○○並無前科未曾受有期徒刑以上刑之宣告，此有臺灣屏東地方法院
    檢察署刑案資料查註記錄表可稽，上訴人丙○○嗣後已與被害人和解，有和解書
    可憑，上訴人經此次偵、審程序及判刑教訓，當知所警惕而無再犯之虞，本院認
    其所宣告之刑，以暫不執行為適當，爰併予宣告緩刑貳年，以啟自新。
六、上訴人經合法傳喚無正當理由於審判期日不到庭，依法不待其陳述逕行判決。
據上論結，應依刑事訴訟法第三百六十九條第一項前段、第三百六十四條、第二百九
十九條第一項前段、第三百條、第三百七十一條，刑法第二百八十四條第二項前段、
第七十四條第一款，罰金罰鍰提高標準條例第一條前段，判決如主文。
本案經檢察官林應華到庭執行職務。
中    華    民    國     八十九     年       五       月     三十       日
                              臺灣高等法院高雄分院刑事第八庭
                                  審判長法官  郭雅美
                                        法官  洪兆隆
                                        法官  張盛喜
右正本證明與原本無異。
不得上訴。
                                      書記官  鄭翠芬
中    華    民    國     八十九     年       五       月     三十一     日
附錄本判決論罪之法條：
刑法二百八十四條第二項前段
從事業務之人，因業務上之過失傷害人，處一年以下有期徒刑、拘役或一千元以下罰
金。
                                                                        Ｂ


司法院資訊處製作；財團法人民間司法改革基金會備份。
